【裁判字號】    91,易,1407
【裁判日期】    920501
【裁判案由】    妨害公務
【裁判全文】
臺灣臺南地方法院刑事判決                        九十一年度易字第一四七號
    公  訴  人  臺灣台南地方法院檢察署檢察官
    被      告  乙○○
右列被告因妨害公務案件，經檢察官提起公訴（九十一年度偵字第六二三一號），本
院判決如左：
    主  文
乙○○對於公務員依法執行職務時，施強暴脅迫，處有期徒刑肆月，如易科罰金，以
銀元佰元折算壹日。
    事  實
一、乙○○自民國（下同）九十一年六月十三日某時起，至同日二十一時四十分許，
    在興達港附近友人住處與簡玉文等人一同飲酒後，由簡玉文駕駛車牌號碼ＷＰ—
    ５７２２號自用小客車搭載乙○○，途經台南市○○路、東光路口時，為台南市
    警察局第六分局大林派出所巡佐丁○○、警員丙○○、甲○○及吳振榮執行路檢
    時對簡玉文實施酒精濃度測試，詎乙○○見員警執行路檢勤務又開立酒後駕車告
    發單，心有未甘，竟基於妨害公務之犯意，向在場員警恫稱：「要讓你們好看」
    等語，復衝向在一旁警戒之員警吳振榮，徒手欲奪取員警吳振榮所持之六五步槍
    ，而對於公務員依法執行職務時，施以強暴脅迫。
二、案經台南市警察局第六分局報請臺灣臺南地方法院檢察官偵查起訴。
    理  由
一、訊之被告乙○○矢口否認有何犯行，辯稱：伊僅有大聲喊叫，但伊不知道伊喊叫
    什麼，且亦沒有要去搶槍，伊不會做恐嚇員警及搶槍這種事，伊可能是喝醉了云
    云。然查，右揭事實，業據證人即台南市第六分局大林派出所警員吳振榮、丁○
    ○、丙○○、甲○○證述不移（見偵查卷第十一頁反面及本院九十一年十一月七
    日訊問筆錄），互核相符。且司法警察係代表國家職司治安防護與犯罪偵防之公
    務員，案發當日執行路檢並實施酒精濃度測試，乃國家所賦予公權力之行使，其
    等與被告既素無怨隙，當無挾怨報復攀誣被告之理，是其等以證人之身分前往偵
    查庭及刑事法庭具結後就其執行職務之經過與見聞提出之證言，應可信實。又被
    告雖以酒後致醉，不知大聲喊叫何語，亦未搶槍為辯，然被告於警訊時供承知其
    友係因酒後駕車被警察攔下，亦知有取締之事，足見被對他人言語了解無礙，遇
    警取締其友酒後駕車，亦知悉其意義，顯然被告於行為時，對外界事務知覺、理
    會及判斷等能力並未喪失，亦無與一般人相較顯然有所減退之情形存在，顯非無
    責任能力甚明；至被告之友人簡玉文於警訊及偵查中雖稱：伊有聽到乙○○大聲
    喊叫，但講話內容伊不知道，伊也沒有看到乙○○去搶槍，因伊在做酒測云云（
    見警卷第三頁反面、偵查卷第十一頁反面），惟被告本件犯行肇始於簡玉文酒後
    駕車行為，已難期待證人簡玉文為不利於被告之證述，且簡玉文亦未目睹被告施
    強暴之犯行，自不足資為有利於被告事實認定之論據。是被告辯稱伊因酒醉全不
    知情云云，無非避重就輕之詞，不足採信。本案事證明確，被告犯行堪予認定。
二、核被告乙○○對於公務員依法執行職務時，施強暴脅迫，所為係犯刑法第一百三
    十五條第一項之妨害公務罪。爰審酌被告犯罪之動機、對於依法執勤之警員以言
    語挑釁、恫嚇、又出手奪取員警配槍，無視於人民公僕代表國家執行公務不可侵
    犯之尊嚴、其公然挑戰國家公權力之行徑囂張、所生危害非輕，惟參酌被告當時
    因酒醉後致情緒張狂無法控制，犯罪態度尚屬良好，及事後尚未向警員致歉悔過
    等一切情狀，量處如主文所示之刑，並諭知易科罰金之折算標準，以示懲儆。
據上論斷，應依刑事訴訟法第二百九十九條第一項前段，刑法第一百三十五條第一項
、第四十一條第一項前段，罰金罰鍰提高標準條例第一條前段、第二條，判決如主文
。
中      華      民      國    九十二    年      五      月      一      日
                                臺灣臺南地方法院刑事第三庭
                                  審判長法  官  蘇  義  洲
                                        法  官  陳  欽  賢
                                        法  官  陳  燁  真
右正本證明與原本無異。
如不服本判決，應於判決送達後十日內向本院提出上訴狀( 應附繕本 )。
                                        書記官  黃  富  煜
中      華      民      國    九十二    年      五      月      二      日
附錄本案論罪科刑法條全文：
中華民國刑法第一百三十五條
對於公務員依法執行職務時，施強暴脅迫者，處三年以下有期徒刑、拘役或三百元以
下罰金。
意圖使公務員執行一定之職務或妨害其依法執行一定之職務或使公務員辭職，而施強
暴脅迫者，亦同。
犯前二項之罪，因而致公務員於死者，處無期徒刑或七年以上有期徒刑；致重傷者，
處三年以上、十年以下有期徒刑。


司法院資訊處製作；財團法人民間司法改革基金會備份。
